臺灣桃園地方法院刑事判決
110年度審交訴字第195號
公  訴  人  臺灣桃園地方檢察署檢察官
被      告  湯妤姍


選任辯護人  吳承祐律師  
上列被告因過失致死案件，經檢察官提起公訴（110年度偵字第3
4834號），被告於本院準備程序進行中，就被訴事實為有罪之陳
述，經本院告知簡式審判程序意旨，並聽取當事人及辯護人之意
見後，本院合議庭裁定由受命法官獨任依簡式審判程序審理，判
決如下：
    主  文
湯妤姍犯過失致人於死罪，處有期徒刑叁月，如易科罰金，以新
臺幣壹仟元折算壹日。
    事實及理由
一、犯罪事實：
    湯妤姍於民國110年5月8日清晨5時59分許，駕駛車牌號碼00
    00-00號自用小客車（下稱「A汽車」），沿未劃分向線、未
    設標誌、標線或號誌劃分幹、支線道，屬少線道之桃園市楊
    梅區（以下同市區）楊新路1段382巷由北向南方向行駛，於
    行經無號誌之楊新路1段382巷與楊新路1段丁字岔路口時，
    本應注意汽車除行駛於單行道或指定行駛於左側車道外，在
    未劃分向線或分向限制線之道路，應靠右行駛；且應注意汽
    車行駛至未設標誌、標線或號誌劃分幹、支線道之交岔路口
    ，少線道車應暫停讓多線道先行；並應注意汽車行駛至交岔
    路口，左轉彎時，應距交岔路口30公尺前顯示方向燈或手勢
    ，換入內側車道或左轉車道，行至交岔路口中心處左轉，並
    不得占用來車道搶先左轉，而依當時雖路面濕潤，但天候晴
    、晨光、柏油路面無缺陷、無障礙物、視距良好，並無不能
    注意之情事，竟疏未靠右偏左行駛，且未讓多線道車先行，
    即逕駛入上開丁字岔路口，占用來車道搶先左轉，適朱揚琮
    騎乘車牌號碼000-0000號普通重型機車（下稱「B機車」）
    沿屬多線道之楊新路1段由東向西方向行駛而來，欲直行穿
    越該無號誌丁字岔路口時，亦疏未注意車前狀況，且疏未減
    速慢行，待其發現前方車道上有湯妤姍所駕駛之「A汽車」
    正在左轉時，為閃避「A汽車」旋緊急煞車，致其所騎乘之
    「B機車」失控打滑倒地後撞擊「A汽車」，朱揚琮因此受有
    創傷性腦水腫及腦疝、顱腔積氣、左顳骨骨折、顱底骨骨折
    、右側氣胸、骨盆開放性骨折、右股骨幹骨折等傷害，經送
    醫急救，因中樞神經衰竭，於110年5月8日中午12時4分許不
    治死亡。嗣車禍肇事後，湯妤姍於有偵查犯罪權限之機關或
    公務員尚未發覺其犯罪前，主動向到場之員警表明為肇事者
    ，自首並願接受裁判，而悉上情。
二、證據名稱：
　㈠被告湯妤姍分別於警詢、檢察官訊問、本院準備程序及審理
    中之自白。
　㈡證人即告訴人朱俊諺、王宣穎分別於警詢、檢察官訊問中之
    陳述。
　㈢怡仁綜合醫院110年5月9日診斷證明書、長庚醫療財團法人林
    口長庚紀念醫院110年5月8日診斷證明書、桃園市政府警察
    局楊梅分局楊梅交通分隊道路交通事故當事人酒精測定紀錄
    表、怡仁綜合醫院生化報告單、道路交通事故調查報告表㈠
    及㈡、道路交通事故現場圖、交通事故當事人駕籍資料（內
    含證號查詢機車駕駛人資料、車號查詢機車車籍資料、證號
    查詢汽車駕駛人資料、車號查詢汽車車籍資料）、桃園市政
    府警察局道路交通事故當事人登記聯單、桃園市政府警察局
    楊梅分局楊梅交通分隊道路交通事故肇事人自首情形紀錄表
    、車禍現場及車損照片、行車紀錄器及監視器錄影畫面翻拍
    照片、臺灣桃園地方檢察署檢察官110年5月9日相驗筆錄、
    臺灣桃園地方檢察署相驗屍體證明書、臺灣桃園地方檢察署
    檢驗報告書、桃園市政府警察局楊梅分局楊梅交通分隊辦公
    室110年5月10日及110年5月11日員警職務報告書暨檢附監視
    器影像光碟、相驗照片、桃園市政府車輛行車事故鑑定會11
    0年8月17日桃交鑑字第1100005529號函暨檢附之桃園市政府
    車輛行車事故鑑定會桃市鑑0000000案鑑定意見書。
三、論罪科刑：
　㈠核被告所為，係犯刑法第276條之過失致死罪。
　㈡被告於其過失致死罪之犯行尚未被有偵查犯罪職權之公務員
    發覺前，向前往車禍現場處理事故之員警自首肇事，有桃園
    市政府警察局楊梅分局楊梅交通分隊道路交通事故肇事人自
    首情形紀錄表在卷可考（見相字卷第61頁），嗣並接受裁判
    ，爰依刑法第62條前段規定，減輕其刑。
  ㈢爰審酌被告駕駛自用小客車行駛至丁字岔路口時，有前開未
    靠右偏左行駛、少線道車未暫停禮讓多線道車先行，占用來
    車道搶先左轉之過失情節，並因此發生車禍，致被害人朱揚
    琮受有前開傷勢，復因而傷重不治死亡，所生危害難謂不重
    ，對於被害人家屬即告訴人2人所造成之傷痛，亦永遠無法
    回復，被告雖不推卸其過失責任，然因賠償金額與告訴人2
    人意見不一致，致未能與告訴人等達成調解，兼衡以被告之
    生活、經濟狀況、素行、年紀及智識程度等一切情狀，量處
    如主文所示之刑，並諭知易科罰金之折算標準，以示懲儆。
    辯護人雖求予緩刑之宣告，惟被告未能與告訴人等達成調解
    ，取得告訴人等之原諒，此業經被告與告訴人於本院準備程
    序中陳述明確（見本院卷第63頁），經本院審酌再三，認本
    案不宜予以緩刑之宣告，附此敘明。
四、應依刑事訴訟法第273條之1第1項、第299條第1項前段、第3
    10條之2、第454條第1項，刑法第276條、第62條前段、第41
    條第1項前段，刑法施行法第1條之1第1項，判決如主文。
五、如不服本判決應於收受判決後20日內向本院提出上訴書狀，
    並應敘述具體理由。其未敘述上訴理由者，應於上訴期間屆
    滿後20日內向本院補提理由書（均須按他造當事人之人數附
    繕本）「切勿逕送上級法院」。
本案由檢察官施婷婷提起公訴，經檢察官李孟亭到庭執行職務。
中　　華　　民　　國　　111 　年　　4 　　月　　29　　日
                  刑事審查庭  法　官　李雅雯
以上正本證明與原本無異。
如不服本判決應於收受判決後20日內向本院提出上訴書狀，並應
敘述具體理由。其未敘述上訴理由者，應於上訴期間屆滿後20日
內向本院補提理由書（均須按他造當事人之人數附繕本）「切勿
逕送上級法院」。
　　　　　　　　　　　　　　　書記官　沈詩婷  
中　　華　　民　　國　　111 　年　　5 　　月　　2 　　日
附錄本案論罪科刑法條： 
中華民國刑法第276條
因過失致人於死者，處5年以下有期徒刑、拘役或50萬元以下罰
金。